vi: Nghệ thuật và giải trí > Sở thích và nghệ thuật sáng tạo > Đồ thủ công mỹ nghệ > Dụng cụ thủ công mỹ nghệ > Dụng cụ đan móc > Trục quay tay: Trục quay tay thả; Trục quay tay có đế đỡ; Trục quay tay kiểu Thổ Nhĩ Kỳ
ru: Искусство и развлечения > Хобби и творчество > Искусство и рукоделие > Инструменты для художественных работ и рукоделия > Инструменты для работы с нитями и пряжей > Веретена: Подвесные веретена; Опорные веретена; Турецкие веретена
el: Τέχνες & Ψυχαγωγία > Χόμπι & Δημιουργικές Τέχνες > Τέχνες & Χειροτεχνίες > Εργαλεία τέχνης & χειροτεχνίας > Εργαλεία κλωστής & νήματος > Αδράχτια χειρός: Αδράχτια χειρός πτώσης; Αδράχτια χειρός στήριξης; Τούρκικα αδράχτια χειρός
nb: Kunst og underholdning > Hobby og kreativitet > Kunst og håndverk > Verktøy til kunst og håndverk > Tråd- og garnverktøy > Håndspindler: Dropphåndspindler; Støttehåndspindler; Tyrkiske håndspindler
zh-CN: 艺术与娱乐 > 爱好/艺术创作 > 手工艺品 > 手工艺工具 > 线/纱线工具 > 手动纺锤: 下降手动纺锤; 支撑手动纺锤; 土耳其手动纺锤
nl: Kunst en entertainment > Hobby's en creatieve vaardigheden > Handwerk en hobby's > Handwerk- en hobbygereedschap > Gereedschap voor draad en garen > Handspinners: Druppelhandspinners; Ondersteuningshandspinners; Turkse handspinners
ro-RO: Artă și divertisment > Hobby-uri și artă > Artizanat > Instrumente folosite pentru artă/artizanat > Dispozitive pentru fire și ațe > Fuse manuale: Fuse manuale cu disc; Fuse manuale cu suport; Fuse manuale turcești
de: Kunst & Unterhaltung > Hobby & Kunst > Kunsthandwerk & Hobby > Kunst- & Bastelwerkzeuge > Werkzeuge für die Faden- & Garnverarbeitung > Handspindeln: Fallspindeln; Standspindeln; Türkische Handspindeln
th: ศิลปะและความบันเทิง > งานอดิเรกและศิลปะสร้างสรรค์ > ศิลปะและงานฝีมือ > เครื่องมือทำงานศิลปะและงานฝีมือ > เครื่องมือเส้นไหมและเส้นด้าย > เครื่องปั่นด้ายด้วยมือ: เครื่องปั่นด้ายด้วยมือแบบห้อยลง; เครื่องปั่นด้ายด้วยมือแบบมีฐานรอง; เครื่องปั่นด้ายด้วยมือแบบตุรกี
pt-BR: Artes e entretenimento > Hobbies e artes > Arte e artesanato > Ferramentas para arte e artesanato > Ferramentas para linhas e fios > Bilros: Bilros de queda; Bilros de suporte; Bilros turcos
ko: 아트/엔터테인먼트 > 취미/예술 > 미술/공예 > 미술/공예 도구 > 수예 도구 > 핸드 스핀들: 드롭 핸드 스핀들; 서포트 핸드 스핀들; 터키식 핸드 스핀들
sl-SI: Kultura in zabava > Hobiji in ustvarjalne umetnosti > Umetnost in ročna dela > Orodje za umetniško ustvarjanje in ročna dela > Orodja za niti in prejo > Ročna vretena: Ročna vretena s spuščanjem; Ročna vretena s stojalom; Turška ročna vretena
tr: Sanat ve Eğlence > Hobiler ve Sanatsal Çalışmalar > Sanatlar ve El İşleri > Sanat ve El İşi Araçları > İplik ve Yün Araçları > İğler: Drop İğler; Destek İğleri; Türk Tipi İğler
da: Kunst og underholdning > Hobby og håndarbejde > Håndarbejde og hobby > Værktøjer til håndarbejde og hobby > Værktøjer til tråd og garn > Håndtene: Drophåndtene; Støttehåndtene; Tyrkiske håndtene
es: Arte y ocio > Hobbies y artes creativas > Manualidades > Herramientas para manualidades > Herramientas para hilar y tejer > Husos de mano: Husos de mano de caída; Husos de mano de soporte; Husos de mano turcos
lt-LT: Menai ir pramogos > Hobiai ir menai > Menai ir amatai > Menų ir amatų įrankiai > Siūlų ir verpalų įrankiai > Rankiniai verpstukai: Paleidžiami rankiniai verpstukai; Rankiniai verpstukai su laikikliu; Turkiški rankiniai verpstukai
ja: 芸術・エンターテイメント > 趣味・コレクション > クラフト・アート > アート・クラフト用具 > 糸関連用具 > ハンドスピンドル: ドロップハンドスピンドル; サポートハンドスピンドル; ターキッシュハンドスピンドル
it: Arte e svago > Hobby e arti creative > Artigianato e hobby > Strumenti per hobby e artigianato > Strumenti per filati > Fusi manuali: Fusi a mano libera; Fusi manuali di supporto; Fusi manuali turchi
fr: Arts et loisirs > Loisirs et arts créatifs > Loisirs créatifs > Outils pour loisirs créatifs > Outils pour fil et laine > Fuseaux: Fuseaux à disque; Fuseaux de support; Fuseaux turcs
hr-HR: Umjetnost i zabava > Hobiji i kreativne umjetnosti > Umjetnost i rukotvorine > Alati za umjetnost i rukotvorine > Alati za konac i pređu > Ručna vretena: Spuštena ručna vretena; Ručna vretena s potporom; Turska ručna vretena
en: Arts & Entertainment > Hobbies & Creative Arts > Arts & Crafts > Art & Crafting Tools > Thread & Yarn Tools > Hand Spindles: Drop Hand Spindles; Support Hand Spindles; Turkish Hand Spindles
pt-PT: Artes e lazer > Passatempos e artes criativas > Artes e trabalhos manuais > Ferramentas para artes e trabalhos manuais > Ferramentas de linhas e fios > Fusos de mão: Fusos de mão de suspensão; Fusos de mão com suporte; Fusos de mão turcos
zh-TW: 藝術/娛樂 > 嗜好和創作藝術 > 藝術品和手工藝品 > 美術/手工藝工具 > 針線工具 > 手紡綞: 紡錘; 支撐手紡錘; 土耳其手紡錘
cs: Umění a zábava > Hobby, hudba a výtvarné umění > Řemesla a koníčky > Hobby pomůcky > Nástroje na nitě a příze > Ruční vřetena: Vřetánka; Vřetánka s přeslenem; Turecká vřetánka
fi: Taide ja viihde > Harrastukset ja taiteet > Taide ja askartelu > Taide- ja askarteluvälineet > Langat ja ompelutarvikkeet > Värttinät: Alapainotteinen värttinä; Tuellinen värttinä; Turkkilainen värttinä
sv: Konst och underhållning > Hobby och skapande > Hantverk och hobbyer > Hobbyverktyg > Tråd- och garnverktyg > Handsländor: Drophandspindlar; Stödhandspindlar; Turkiska handspindlar
sk-SK: Umenie a zábava > Záľuby a tvorivé dielne > Výtvarná dielňa > Nástroje pre výtvarnú dielňu > Nástroje na nite a priadzu > Ručné vretená: Sklopné ručné vretená; Podporné ručné vretená; Podporné ručné vretená
pl: Sztuka i rozrywka > Hobby i sztuki piękne > Sztuka i rękodzieło > Narzędzia dla artystów i rękodzielników > Narzędzia do nici i przędzy > Wrzeciona ręczne: Wrzeciona ręczne upuszczanie; Wrzeciona ręczne z podstawą; Tureckie wrzeciona ręczne
bg-BG: Изкуства и развлечения > Хобита и творчески изкуства > Изкуства и творчество > Творчески инструменти > Инструменти за конци и прежди > Ръчни вретена: Висящи ръчни вретена; Ръчни вретена с опора; Турски ръчни вретена
hu: Művészet és szórakoztatás > Hobbik és kreatív művészet > Művészet és barkácsolás > Művészeti és kézműves eszközök > Cérna- és fonaleszközök > Kézi orsók: Csepp alakú kézi orsók; Támasz kézi orsók; Török kézi orsók